臺灣板橋地方法院民事裁定　　　　　 100年度司家他字第78號
相　對　人
即　原　告　謝易桓
法定代理人　李瑞玲
相　對　人
即　原　告　謝羽筑
上二人共同
訴訟代理人　鄭志政律師
相　對　人　謝禎祥
訴訟代理人　陳錦芳律師
上列當事人間請求給付扶養費事件，本院依職權確定訴訟費用額
，裁定如下：
    主    文
相對人即被告謝禎祥應向本院繳納之訴訟費用額確定為新臺幣壹
萬貳仟壹佰貳拾伍元。
    理    由
一、按經准予訴訟救助者，於終局判決確定或訴訟不經裁判而終
    結後，第一審受訴法院應依職權以裁定確定訴訟費用額，向
    應負擔訴訟費用之當事人徵收之；其因訴訟救助暫免而應由
    受救助人負擔之訴訟費用，並得向具保證書人為強制執行，
    民事訴訟法第114 條第1 項前段定有明文。次按當事人為和
    解者，其和解費用及訴訟費用各自負擔之，但別有約定者，
    不在此限，和解成立者，當事人得於成立之日起3 個月內聲
    請退還其於該審級所繳裁判費3 分之2 ，民事訴訟法第84條
    定有明文。
二、經查：
（一）相對人即原告謝易桓、謝羽筑對相對人即被告謝禎祥請求
      給付扶養費事件，經本院於民國99年6 月2 日以99年度家
      救字第111 號裁定對相對人即原告准予訴訟救助，暫免其
      應預納之裁判費及其他訴訟費用，而相對人即原告所提給
      付扶養費之訴，嗣經本院以99年度家訴字第104 號判決訴
      訟費用為新台幣陸仟柒佰參拾元，由被告謝禎祥負擔新台
      幣貳仟陸佰伍拾元、原告謝羽筑負擔新台幣壹仟參佰參拾
      元、原告謝易桓負擔新台幣貳仟柒佰伍拾元。惟相對人即
      原告對該判決不服提起上訴，兩造並於臺灣高等法院以10
      0 年度家上易字第17號成立和解，並約定訴訟費用由被上
      訴人（即第一審之被告謝禎祥）負擔，是本件訴訟業已終
      結，揆諸前揭民事訴訟法第114 條第1 項前段規定，自應
      由本院依職權以裁定確定並向相對人即被告謝禎祥徵收應
      負擔之訴訟費用。
（二）查，本件第一審判決書主文已載明訴訟費用為新台幣6,73
      0 元，由被告謝禎祥負擔新台幣2,650 元、原告謝羽筑負
      擔新台幣1,330 元、原告謝易桓負擔新台幣2,750 元。
（三）又相對人即原告不服原審判決上訴第二審，其上訴聲明主
      張相對人即被告謝禎祥應自99年4 月15日起至相對人即原
      告謝羽筑大學畢業止，按月給付13,000元；至相對人即原
      告謝易桓大學畢業止，按月給付13,000元。上開事件訴訟
      標的關於請求相對人即被告應給付相對人即原告謝易桓（
      民國80年11月19日生）至大學畢業止（計算至103 年6 月
      ，共計50個月）為13,000 x50月＝650,000 元，應徵收第
      二審裁判費10,575元；關於請求相對人即原告謝羽筑（民
      國78年12月18日生）至大學畢業止（計算至101 年6 月，
      共計26個月）為13,000x26 月＝338,000 元，合計本件共
      請求988,000 元應徵收之第二審裁判費為16,185元，此項
      訴訟費用因兩造成立和解，約定訴訟費用由被上訴人負擔
      ，即第二審訴訟費用應由被上訴人即相對人即被告負擔，
      且依民事訴訟法第420 條之1 第3 項規定，得聲請退還該
      審級所繳裁判費3 分之2 ，是故相對人即被告仍須繳納第
      二審3 分之1 裁判費，即5,395 元。
（四）惟第二審和解筆錄既載明訴訟費用由被上訴人負擔，則訴
      訟費用應包含第一審、第二審，故相對人即被告謝禎祥應
      負擔之裁判費為6,730+5,395 ＝12,125元。從而，本院爰
      依職權確定向相對人即被告徵收之訴訟費用如主文所示。
三、依首揭法條裁定如主文。
四、如不服本裁定應於送達後10日內向本院司法事務官提出異議
    。
中    華    民    國   100    年    10    月    12    日
                        家事法庭  司法事務官  朱曉娟